臺灣板橋地方法院刑事判決　　　　　　　 94年度訴字第735號
公　訴　人　臺灣板橋地方法院檢察署檢察官
被　　　告　甲○○
選任辯護人　舒正本律師
　　　　　　余梅涓律師
　　　　　　蔡明熙律師
上列被告因違反槍砲彈藥刀械管制等案件，經檢察官提起公訴（
94年度偵字第19909 號），本院判決如下：
    主  文
甲○○未經許可，持有可發射子彈具有殺傷力之改造槍枝，處有
期徒刑壹年貳月，併科罰金新臺幣萬元，罰金如易服勞役以
佰元即新臺幣玖佰元折算壹日。扣案之仿BERETTA 廠92FS型半自
動手槍製造之金屬玩具手槍，換裝土造金屬槍管改造而成之改造
手槍壹支（槍枝管制編號：0000000000，含彈匣壹個）沒收。
    事  實
一、甲○○明知具有殺傷力之槍枝及子彈，分別係屬槍砲彈藥刀
    械管制條例第4 條第1 項第1 款及第2 款之槍砲及彈藥，非
    經主管機關許可不得持有之，竟基於持有槍、彈之犯意，於
    民國93年2 月間某日，在桃園縣八德市某處，自姓名年籍不
    詳綽號「漢江」之成年男子收受仿BERETTA 廠92FS型半自動
    手槍製造之金屬玩具手槍，換裝土造金屬槍管改造而成，機
    械性能良好，可擊發適用子彈，認具有殺傷力之改造手槍乙
    支（槍枝管制編號：0000000000，含彈匣乙個），及具有殺
    傷力之子彈1 顆（經試射擊發，已不具子彈之功能），及不
    具殺傷力之子彈2 顆（於下述地點已擊發，詳如下述理由欄
    一），旋將之放置於臺北縣鶯歌鎮○○路的住處，而無故持
    有之。嗣於93年12月26日23時30分許，甲○○與其妻丙○○
    所經營、位於台北縣鶯歌鎮○○路330 號之天上人間檳榔攤
    遭乙○○、曹爾侃夥同10餘名不詳人士砸毀，丙○○以電話
    通知甲○○，甲○○即自桃園市駕駛車號2E-6089 自用小客
    車欲返回上址，途經台北縣鶯歌鎮○○街249 號前，與乙○○、曹爾侃等人相遇，甲○○即持上開改造手槍與乙○○同
    夥之不詳人士相互開槍射擊，甲○○射擊2 發子彈，乙○○
    遭不詳人士擊中腹部、腿部，路人丁○○遭流彈擊中右大腿
    （甲○○所涉此殺人未遂部分，因罪嫌不足，為不起訴處分
    ）。甲○○於肇事後，對於職司偵查犯罪之檢警人員未發覺
    之犯罪，主動於翌日14時30分許，持上開改造手槍及剩餘之
    子彈1 發，向台北縣政府警察局三峽分局警員李輝保告知其
    係肇事者，並接受本院裁判。嗣並於上述檳榔攤現場扣得彈
    殼2 顆，及分別於被害人乙○○腎臟內及丁○○大腿內各取
    出彈頭1 顆，及在車牌號碼為2E -6089號自小客車後行旅箱
    內取出彈頭1 顆。
二、案經臺北縣政府警察局三峽分局報請臺灣板橋地方法院檢察
    署檢察官偵查起訴。
　  理  由
一、上揭事實業據被告甲○○迭次於警詢、偵查中及本院審理時
    坦承不諱，復有扣案之上開改造手槍1 支及子彈1 顆，可資
    佐證，又扣案之上開改造槍枝1 支及子彈1 顆，經送請內政
    部警政署刑事警察局以性能檢驗法、試射法鑑定、比對顯微
    鏡比對法，其結果稱：「送鑑手槍1 支，認係仿BERETTA 廠
    92FS型半自動手槍製造之金屬玩具手槍，更換土造金屬槍管
    改造而成之改造手槍，機械性能良好，可擊發同案送鑑子彈
    ，認具有殺傷力。送鑑子彈1 顆，認係土造子彈（口徑9mm
    之金屬彈頭），經試射，可擊發，認具殺傷力。送鑑彈殼2
    顆，認係已擊發之土造金屬彈殼。送鑑彈頭3 顆，鑑驗情形
    如下：(一)1 顆（被害人乙○○腎臟內取出），認係直徑約9m
    m 之土造金屬彈頭。(二)1 顆（被害人丁○○大腿內），認係
    直徑9mm 之土造金屬彈頭。(三)1 顆（2E-6089 自小客車後行
    旅箱內），認係彈頭之銅包衣碎片。比對結果：上述送鑑殼
    2 顆、彈頭3 顆，經與送鑑手槍（0000000000）試射彈頭、
    殼比對結果，因其紋痕復現性不足，無法確認其是否由該槍
    枝所擊發。」，此有該局所出具94年3 月21日刑鑑字第0940
    000182號槍彈鑑定書乙份可佐，足認被告之自白與事實相符
    。至於在被害人乙○○腎臟內及丁○○大腿內取出彈頭各1
    顆，既經與送鑑手槍（0000000000）試射彈頭、殼比對結果
    ，因其紋痕復現性不足，無法確認其是否由被告上該槍枝所
    擊發，是被告在台北縣鶯歌鎮○○街249 號前，所射擊之2
    發子彈，雖可擊發，但未能證明是否有殺傷力，故應從輕認
    定認無殺傷力，附此敘明。本案事證明確，被告上開犯行已
    臻明確，應予依法論科。
二、按被告行為後，槍砲彈藥刀械管制條例於94年1 月26日修正
    公布部分條文，於同年月28日生效，修正前該法第11條第4
    項規定為「未經許可，持有、寄藏或意圖販賣而陳列第1 項
    所列槍砲者（同法第4 條第1 項第1 款所稱其他可發射金屬
    或子彈具有殺傷力之各式槍砲），處1 年以上7 年以下有期
    徒刑，併科新臺幣700 萬元以下罰金。」，修正後該法刪除
    第11條之規定，於第8 條第1 項至第5 項所列槍枝種類，增
    列同法第4 條第1 項第1 款所定其他可發射金屬或子彈具有
    殺傷力之各式槍砲，並將第8 條第4 項修正為：「未經許可
    ，持有、寄藏或意圖販賣而陳列第1項 所列槍枝者（鋼筆槍
    、瓦斯槍、麻醉槍、獵槍、空氣槍或第4 條第1 項第1 款所
    定其他可發射金屬或子彈具有殺傷力之各式槍砲），處3 年
    以上10年以下有期徒刑，併科新臺幣700 萬元以下罰金。」
    。經比較行為時法及裁判時法之結果，以適用行為時法較有
    利於行為人，依刑法第2 條第1 項但書之規定，本件應適用
    行為時法即修正前槍砲彈藥刀械管制條例第11條第4 項之規
    定處斷。至於持有子彈部分，因槍砲彈藥刀械管制條例第12
    條第4 項未經修正，則應適用裁判時之新法。次按可發射金
    屬或子彈具有殺傷力之改造槍枝及可供該槍枝使用具有殺傷
    力之子彈分別係槍砲槍藥刀械管制條例第4 條第1 項第1 、
    2 款所列之槍枝及子彈，依同條例第5 條之規定，非經中央
    主管機關許可，均不得持有。被告甲○○未經許可，持有可
    發射子彈具有殺傷力之改造槍枝1 枝及子彈1 顆，核其所為
    ，係犯修正前槍砲彈藥刀械管制條例第11條第4 項未經許可
    持有可發射子彈具殺傷力之改造手槍罪及修正後同條例第12
    條第4 項未經許可持有子彈罪。又被告同時自綽號「漢江」
    之成年男子處收受上開具殺傷力之改造手槍及子彈而持有之
    ，係以一持有行為而同時觸犯上開2 罪名，為想像競合犯，
    應依刑法第55條規定，從1 重之未經許可持有可發射子彈具
    有殺傷力之改造槍枝罪處斷。又甲○○於肇事後，對於未發
    覺之犯罪，主動於翌日14時30分許，持上開改造手槍及剩餘
    之子彈1 發，向台北縣政府警察局三峽分局警員李輝保告知
    其係肇事者，並接受本院裁判，此經證人李輝保於本院審理
    時結證屬實，合乎自首之要件，應依刑法第62條前段減輕其
    刑。爰審酌被告無視法律之禁止，於此社會治安日益惡化之
    際，猶持有上開具殺傷力之改造槍枝及子彈，危害社會治安
    甚鉅，惟其素行尚稱良好，有台灣高等法院被告全國前案紀
    錄表存卷可稽，及其犯罪之動機、目的、手段、智識程度、
    犯罪後坦承犯行態度良好，且業與被害人達成和解，有和解
    書3 紙附卷可參等一切情狀，量處如主文所示之刑，並就罰
    金部分諭知易服勞役之折算標準，以示懲儆。
三、扣案之上開仿BERETTA 廠92FS型半自動手槍製造之金屬玩具
    手槍，換裝土造金屬槍管改造而成之改造手槍1 支（槍枝管
    制編號：0000000000，含彈匣1 個），屬違禁物，有上開內
    政部警政署刑事警察局所出具94年3 月21日刑鑑字第094000
    0182號槍彈鑑定書1 份在卷可參，應依刑法第38條第1 項第
    1 款之規定，宣告沒收之。至於內政部警政署刑事警察局為
    鑑定而採樣試射之另1 顆土造子彈，既經鑑驗試射擊發已不
    具子彈之功能，已如前述，即非屬違禁物，無從併予宣告沒
    收。而扣案之彈殼2 顆及彈頭3 顆，因非屬違禁物，有上開
    槍彈鑑書可憑，且與本案無涉，爰不宣告沒收，附此敘明。
據上論斷，應依刑事訴訟法第299 條第1 項前段，修正前槍砲彈
藥刀械管制條例第11條第4 項、修正後第12條第4 項，刑法第11
條前段、第2 條第1 項、第55條、第62條前段、第42條第2 項、
第38條第1 項第1 款，罰金罰鍰提高標準條例第2 條，現行法規
所定貨幣單位折算新台幣條例第2 條，判決如主文。
本案經檢察官孫治平到庭執行職務。
中　　華　　民　　國　　94　　年　　7 　　月　　20　　日
                  刑事第十五庭  審判長法　官  高玉舜
                                      法  官  陳靜茹
                                      法  官  吳幸娥
以上正本證明與原本無異
如不服本判決應於送達後10日內向本院提出上訴狀
                                      書記官　洪惠玲
中　　華　　民　　國　　94　　年　　7 　　月　　20　　日
附錄本案論罪科刑法條全文：
修正前槍砲彈藥刀械管制條例第11條
未經許可，製造、販賣或運輸第4 條第1 項第1 款所稱其他可發
射金屬或子彈具有殺傷力之各式槍砲者，處5 年以上有期徒刑，
併科新臺幣1 千萬元以下罰金。
未經許可，轉讓、出租或出借前項所列槍砲者，處3 年以上10年
以下有期徒刑，併科新臺幣7 百萬元以下罰金。
意圖供自己或他人犯罪之用，而犯前二項之罪者，處無期徒刑或
7 年以上有期徒刑，併科新臺幣1 千萬元以下罰金。
未經許可，持有、寄藏或意圖販賣而陳列第1 項所列槍砲者，處
1 年以上7 年以下有期徒刑，併科新臺幣7 百萬元以下罰金。
第1 項至第3 項之未遂犯罰之。
修正後槍砲彈藥刀械管制條例第12條
未經許可，製造、販賣或運輸子彈者，處1 年以上7 年以下有期
徒刑，併科新台幣5 百萬元以下罰金。
未經許可，轉讓、出租或出借子彈者，處6 月以上5 年以下有期
徒刑，併科新台幣3 百萬元以下罰金。
意圖供自己或他人犯罪之用，而犯前2 項之罪者，處3 年以上10
年以下有期徒刑，併科新台幣7 百萬元以下罰金。
未經許可，持有、寄藏或意圖販賣而陳列子彈者，處5 年以下有
期徒刑，併科新台幣3 百萬元以下罰金。
第1 項至第3 項之未遂犯罰之。
